

ERMIN HUREMOVIĆ

ermin.huremovic90@gmail.com



Junior Python developer

Kalesija 75260, Bosnien und Herzegowinaa



ZUSAMMENFASSUNG:

Ich bin ein hochmotivierter Junior Python-Entwickler und strebe danach, mein Wissen und meine Fähigkeiten in der Softwareentwicklung einzusetzen, um innovative Lösungen zu schaffen. Ich verfüge über mehr als 10 Jahre Berufserfahrung in der Blechbearbeitung, von CAD-Zeichnungen bis hin zum Management. Jetzt strebe ich, in die IT-Branche zurückzukehren, und freue mich darauf, Gelegenheiten zu finden, um meine Qualifikationen unter Beweis zu stellen.

BILDUNG:

ITAcademy

Python Development Oktober 2022 – August 2023

Pan-European University Aperiron

Bechelor Wirtschaftsinformatik Oktober 2010 – Juni 2013

FÄHIGKEITEN:

- Programmiersprachen: Python, HTML, CSS. JS
- Frameworks: Django
- Datenbanken: MySQL, SQLite, PostgreSQL
- Versionskontrolle: Git, Github
- Docker
- AWS
- Jira
- Fähigkeit zur Lösung komplexer Probleme
- Erfahrung in der Zusammenarbeit in interdisziplinären Teams

ZERTIFIZIRUNG:

- Pyton developer
- MySQL

BERUFSERFAHRUNG:

Projektmanager

März 2022 - Heute

Hennig GmbH

- · Projekt und -terminplanung,
- Teamführung und -management,
- Budge und Kostenkontrolle,
- Kommunikation mit Stakeholdern,
- Agile und Waterfall-Methodologien,
- Ressourcenzuweisung

CAD-Designer

April 2019 - März 2022

Hennig GmbH

- Proficient in CAD-Software (AutoCAD, SolidWorks)
- 2D- und 3D-Modellierung und Zeichnung
- Technische Zeichnung und Erstellung von Bauplänen
- Präzision und Aufmerksamkeit für Details

Produktionsleiter

März 2018 - April 2019

Lafat Komerc d.o.o

- Präsentation von Ideen zur Verbesserung von Leistung und Effizienz
- Überwachung und Delegierung von Aufgaben an ein Team von 50 Personen
- Organisation des Arbeitsablaufs zur Einhaltung von Spezifikationen und Terminen
- Genehmigung von Wartungsarbeiten und dem Kauf von Ausrüstung

CNC-Programmierer

Dezember 2012 - März 2018

Lafat Komerc d.o.o

• CNC-Programmierung mehrerer Laser- und Biegemaschinen unter Verwendung von TruTops und anderen Programmiersoftware